# 上市公司固定资产/ 在建工程披露问题

提问人：0701smile 时间：2022-09-30 16:24:53
求助陈版主：公司外购了一栋宿舍楼（清水房）买价约 900 万元，预计后续装修费用约 300 万元，因疫情原因一直未进行装修无法入住，为了解决职工住宿问题公司又买了一栋能住的楼，前面这栋楼的装修就暂时搁置了，目前一直在在建工程里挂着，请问这种情况年末需要转到固定资产提折旧吗？如果还在在建工程核算的话挂账时间已经超过 1 年，且当期无新投入的成本，是否需要在年报披露时进行特殊说明？

回答人：chenyiwei
该房屋虽然仍处于毛坯状态，但就房屋主体结构而言，已达到预定可使用状态，故应转固并计提折旧。另外由于一直处于闲置状态，如果该房屋的市价已下跌，或者虽然名义上市价未下跌但房地产市场交易不活跃，预计变现存在难度的，则还需考虑其减值问题。